【裁判字號】    99,交聲,90
【裁判日期】    990222
【裁判案由】    聲明異議
【裁判全文】
臺灣臺南地方法院交通事件裁定          99年度交聲字第90號
移送機關    交通部公路總局嘉義區監理所臺南監理站
異議人即
受處分人    甲○○
上列異議人即受處分人因違反道路交通管理處罰條例案件，對於
交通部公路總局嘉義區監理所臺南監理站民國99年1月12日所為
之裁決處分（處分案號：嘉監南字第裁74-S00000000號）聲明異
議，本院裁定如下：
    主    文
異議駁回。
    理    由
一、原處分意旨略以：異議人即受處分人甲○○（下稱異議人）
    於民國98年6月27日3、4時許，於臺南市○○路美樂地KTV內
    飲用啤酒後，騎乘車牌號碼LB6-715號重型機車，沿臺南市
    ○○路由南往北方向行駛，於同日5時40分許，途經海安路
    與府前路交岔路口時，因闖紅燈，而與沿臺南市○○路由東
    向西行駛至該交岔路口，由第三人翁渝媜所駕駛之車牌號碼
    3202-DL號自小客車發生碰撞（翁渝媜未受傷），經臺南市
    警察局交通隊警員據報到場處理，並就異議人闖紅燈部分製
    單舉發（異議人酒後駕車部分，另由臺南市警察局交通隊於
    98年6月27日以南市警交字第S00000000號舉發違反道路交通
    管理事件通知單舉發在案），嗣經移送機關即交通部公路總
    局嘉義區監理所臺南監理站（下稱原處分機關）以其違規事
    證明確，依道路交通管理處罰條例第53條第1項、第63條第1
    項第3款（原處分漏載第1項第3款）及違反道路交通管理事
    件統一裁罰基準表之規定，裁處異議人罰鍰新臺幣（下同）
    1,800元，並記違規點數3點等語。
二、聲明異議意旨略以：異議人遭對方衝撞而彈出十字路口，對
    方擋風玻璃凹碎，保險桿內凹，而異議人腦震盪，機車亦有
    損壞，對方車體損毀嚴重，確實是異議人闖紅燈衝撞對方嗎
    ？還是對方因時速過快，致剎車不及而撞上去？異議人是送
    醫後才酒測，因酒精濃度過高，警員於成大醫院急診處對酒
    駕部分舉發，事後好些天，才補開「闖紅燈」的紅單，為什
    麼警方不在當下即開單，而在事後補開？即使異議人有闖紅
    燈，為什麼沒有附照片以證明之，為此聲明異議，請求撤銷
    原處分等語。
三、按汽車駕駛人，行經有燈光號誌管制之交岔路口闖紅燈者，
    處1,800元以上5,400元以下罰鍰；並記違規點數3點，道路
    交通管理處罰條例第53條第1項、第63條第1項第3款分別定
    有明文。
四、經查：
  (一)異議人飲酒後騎乘車牌號碼LB6-715號重型機車，於上開時
    地因闖紅燈，而與由翁渝媜所駕駛之車牌號碼3202-DL號自
    用小客車發生擦撞，經臺南市警察局交通隊警員據報後到場
    處理，並就異議人闖紅燈部分予以製單舉發，嗣由原處分機
    關依法裁處如前所述內容之裁罰等情，有臺南市警察局98年
    7月2日南市警交字第S00000000號舉發違反道路交通管理事
    件通知單、原處分機關99年1月12日嘉監南字第裁74-S00000
    000號裁決書在卷可稽。
  (二)異議人雖以前詞置辯，惟經本院依職權調取本院98年度交簡
    字第2877號刑事卷宗全卷審認後，異議人於前開時地因闖紅
    燈致生交通事故乙節，業據第三人翁渝媜於警詢時指訴歷歷
    ，而異議人於本件違規時另因酒後駕車行為涉犯公共危險案
    件，於該案警察詢問時，亦對其於本件違規當時有闖紅燈之
    行為坦承不諱，並於交通事故現場勘驗圖上親簽「我闖紅燈
    ，甲○○」等字，此有警詢筆錄及交通事故現場勘驗圖附於
    該案警察可參（見該案警卷第6頁背面、第36頁），復經本
    院依職權調閱本院98年度交簡字第2877號刑事卷宗全卷核閱
    相符；又本院勘驗該案警詢時之錄影光碟，經開啟檔名「Vi
    deo21. wmv」錄影內容中畫面10:01秒至12:11秒之錄影內容
    ，見：(一)警員詢問異議人：車禍是怎麼發生的？你是不是闖
    紅燈？異議人答：對；警員問：你是從什麼路跟什麼路闖紅
    燈？異議人答：是從夏林路美樂地KTV出來；警員問：走海
    安路對不對？異議人答：對；警員問：沿海安路一段南往北
    ，走到海安路、府前路口的時候闖紅燈，對不對？異議人答
    ：是。(二)錄影時間共40分47秒，錄影過程中，異議人對警員
    之詢問，均能清楚回答，無因飲用酒類而無法回答之情事等
    情，有本院99年2月4日勘驗筆錄在卷可稽，核與警詢筆錄所
    載之內容相符，足認警詢筆錄所載係為真實。本件雖無照片
    相為佐證，惟既經第三人指訴在卷，而異議人於警詢時亦坦
    承確有闖紅燈之違規行為，是異議人有上揭違規行為堪可認
    定。
  (三)另異議人質疑是否係因對方時速過快不及煞車而發生擦撞等
    語；然異議人有闖紅燈之違規行為，已如前述，無論對方是
    行車速度過快致煞車不及，而與異議人發生擦撞，或對方行
    車速度緩慢，而可避免與異議人發生擦撞，均不影響異議人
    有違規闖紅燈之行為，是異議人此部分之主張，亦無可採。
  (四)至異議人復稱警方事後才開單等語；惟按違反本條例之行為
    ，自行為成立之日起；行為有連續或繼續之狀態者，自行為
    終了之日起，逾3個月不得舉發，道路交通管理處罰條例第
    90條定有明文，足見員警於交通違規行為成立、終了之日起
    3個月內均得舉發，且非以當場舉發為限。本件違規日期係
    於98年6月27日，而舉發日期為98年7月2日，尚未逾3個月之
    期限，故本件舉發程序，於法尚無不合。
  (五)綜上所述，異議人於前揭時地有駕車闖紅燈之違規事實明確
    ，原處分機關依據道路交通管理處罰條例第53條第1項、第
    63條第1項第3款（原處分漏載第1項第3款）及道路交通管理
    事件統一裁罰基準表之規定，裁處異議人罰鍰1,800元，並
    記違規點數3點，於法核無違誤。本件異議為無理由，應予
    駁回。
五、據上論斷，應依道路交通管理處罰條例第87條第2項、道路
    交通案件處理辦法第19條，裁定如主文。
中    華    民    國    99    年    2     月    22    日
                      交通法庭  法  官  張家瑛
以上正本證明與原本無異。
如不服本裁定，應於收受送達後5日內向本院提出抗告狀。（應
附繕本）
                                書記官  李淑惠
中    華    民    國    99    年    2     月    22    日

司法院資訊處製作；財團法人民間司法改革基金會備份。
